Inventaris van de archieven van de Voorlopige Raad voor de Milieuhygiëne, 1974-1981, en de Centrale Raad voor de Milieuhygiëne, (1978) 1981-1993
Nationaal Archief, Den Haag
Ministerie van Volkshuisvesting, Ruimtelijke Ordening en Milieubeheer: Centrale Raden voor de Milieuhygiëne
VROM / Centrale Raden voor de Milieuhygiëne
1974-1993
V6
5.00 meter; 572 inventarisnummers.
Normale geschreven, getypte en gedrukte documenten, geen bijzondere handschriften.
Nationaal Archief, Den Haag
Voorlopige Centrale Raad voor de Milieuhygiëne (1974-1981)
Centrale Raad voor de Milieuhygiëne (1981-1993)
Commissie Lange Termijn Milieubeleid (1988-1994)
Het archief van de Voorlopige Centrale Raad voor de Milieuhygiëne bevat jaarverslagen, notulen, agenda's en vergaderstukken van de Raad, Presidium en de Staf, stukken betreffende instelling, samenstelling en werkwijze van de Raad, uitgebrachte adviezen, verslagen van studiedagen en notulen en agenda's van de commissies en de begeleidingsgroep van de VCRMH. Ook het archief van de Centrale Raad voor de Milieuhygiëne bevat jaarverslagen, notulen, agenda's en vergaderstukken van de Raad, Presidium en de Staf, stukken betreffende de instelling, samenstelling en werkwijze van de Raad, uitgebrachte adviezen en verslagen van studiedagen, alsmede onderzoeksrapporten en stukken van voorbereidingscommissies en werkgroepen. Het archief van de Commissie Lange Termijn Milieubeleid bevat naast notulen en uitgebrachte adviezen grotendeels rapporten (sectorstudies, vervolgstudies).
Archiefvorming
Geschiedenis van de archiefvormer
De Voorlopige Centrale Raad voor de Milieuhygiëne
Naast de Raad voor de Luchtverontreiniging werd bij KB van 27 maart 1974 de Voorlopige Centrale Raad voor de Milieuhygiëne (VCRMH) ingesteld
Zie ook inventaris van het archief van de Raad voor de Luchtverontreiniging, 1970-1981.
. Deze raad ging zich bezig houden met het gehele milieubeleid met uitzondering van de luchtverontreiniging.
Op 25 juni 1974 vond de installatie van de VCRMH plaats door minister van Volksgezondheid en Milieuhygiëne mw. mr. I. Vorrink. In deze raad hadden ambtenaren van het departement en deskundigen zitting, evenals vertegenwoordigers van werkgevers- en werknemersorganisaties, verenigingen, lagere overheden en adviesorganen.
De voorzitter was tot februari 1977 dr. ir A.P. Oele, burgemeester van Delft. Hierdoor hebben de vergaderingen veelal in het stadhuis van Delft plaatsgehad. De heer Oele had voordien als scheikundig ingenieur in verscheidene milieuorganen zitting gehad.
In 1977 werd hij opgevolgd door mw. dr. J.C. van Noordwijk-van Veen. Zij was deskundig op het gebied van milieu-educatie. Na 1978 werden de vergaderingen in het gebouw van de Sociaal Economische Raad gehouden.
De VCRMH had de volgende taken:
meer inhoud geven aan een verantwoorde beleidsvorming op het gebied van het milieu
doelmatigheid van en de samenhang in de beleidsvorming te onderzoeken
het gevraagd of ongevraagd adviseren op het gebied van de milieuhygiëne.
In de eerste vergaderingen hield de raad zich bezig met zaken van huishoudelijke aard, zoals het vaststellen van een reglement, het instellen van een Presidium en het vaststellen van een werkprogramma.
Voor een uit te brengen advies werd meestal een commissie of werkgroep ingesteld. Deze verrichtte onderzoek op dit terrein en vergaderde hierover. Hierbij werd het ontwerpadvies opgesteld, dat door de Raad in plenaire vergadering behandeld werd.
Daarna bracht de Plenaire Raad dit als advies aan de minister uit. De taak van het Presidium was het voorbereidend werk voor de Raad, zoals de voorbespreking van te behandelen onderwerpen in de plenaire vergadering en het vaststellen van de agenda. Het Presidium hield eens per drie maanden besprekingen met de Minister van Volksgezondheid en Milieuhygiëne (VOMIL) over de werkzaamheden van de VCRMH. Sinds 1980 had er regelmatig een Stafoverleg plaats, waarin de dagelijkse werkzaamheden van de raad werden besproken. Ook werden hier de agenda's van de plenaire vergaderingen en het Presidium doorgenomen. Deze Staf bestond uit enkele leden van de Raad. Soms was bij deze vergaderingen ook de voorzitter van de Raad aanwezig.
De vierde raadsvergadering werd geheel gewijd aan het advies over het belangrijke rapport van de Werkgroep Inspraak en Beroep Milieu. In de navolgende vergaderingen werden meestal meerdere adviezen per zitting bestudeerd. Incidenteel heeft de raad gecombineerd vergaderd met de Raad voor de Luchtverontreiniging.
Er werden ook werkbezoeken gebracht zowel in binnen- als buitenland ondermeer aan de Europese Gemeenschap (EG) te Brussel. Ook bezochten leden van de raad congressen waarop milieuvraagstukken aan de orde kwamen. De raad organiseerde eveneens studiedagen over het milieubeleid.
Het was de bedoeling dat de VCRMH zou blijven bestaan tot 1977. Daar de Wet tot instelling van de Centrale Raad voor de Milieuhyiëne echter pas in 1980 tot stand kwam is de VCRMH door verlenging bij KB's van 25 april 1977 en 8 mei 1979 blijven bestaan tot 1981. In 1977 brachten zowel de Raad voor de Luchtverontreiniging (RVL) als de VCRMH een advies uit over het wetsontwerp tot instelling van de Centrale Raad voor de Milieuhygiëne (CRMH). In deze Centrale Raad zouden de RVL en VCRMH worden samengevoegd. Nadat deze wet van kracht was geworden hield de VCRMH met ingang van 1 mei 1981 op te bestaan en werd de CRMH ingesteld
Wet tot instelling van de Centrale Raad voor de Milieuhygiëne van 1 oktober 1980, Stbl.nr. 757.
.
Samenstelling van de Voorlopige Centrale Raad voor de Milieuhygiëne in 1974
Voorzitter:
Dr. Ir. A.P. Oele, Burgemeester van Delft.
Secretaris:
Drs. J.J. de Ruyter.
Ministeriële vertegenwoordigers:
Ministerie van Algemene Zaken, T.W.S.M. Gründeman.
Ministerie van Binnenlandse Zaken, Jhr. Mr. H.F. van Kinschot.
Ministerie van Cultuur, Recreatie en Maatschappelijk Werk: Jhr. Mr. F.C.M. van Rijckvorsel, Jhr. Ir. J.A. Stoop (plv).
Ministerie van Defensie: Mr. J.Ch. Reinking, Mej. Mr. R.L. Muys (plv).
Ministerie van Economische Zaken: Drs. B.J.M. Giesen.
Ministerie van Financiën: W.B. Mulder.
Ministerie van Landbouw en Visserij: Ir. H. Corver.
Ministerie van Sociale Zaken: Ir. C.H. Buschmann,
Ministerie van Verkeer en Waterstaat: Drs. M. van Es, Ir. W. van der Kleij, W.B.M. Treu (plv), Ir. P.C. Mazure.
Ministerie van Volksgezondheid en Milieuhygiëne: Drs. J.J. Ruiter, Mr. M.J.E.M. Jager (plv).
Deskundigen:
Ecologie, Dr. J. van Donselaar.
Economie, Prof. Dr. B. Goudzwaard.
Educatie, Mevr. Dr. J.C. van Noordwijk-van Veen.
Landbouwbestrijdingsmiddelen: Dr. Ir. P. Gruys.
Technologie, Ir. H. Peters.
Wetgeving, Mevr. S.V. Hoogendijk-Deutsch.
Milieu-organisaties:
Stichting Centrum Milieubeheer Zuid-holland.
Stichting Milieuraad Drenthe.
Stichting Natuur en Milieu, Dr. G.H. Vonkeman.
Vereniging Milieudefensie, Drs. H.Th. Wentholt.
Bedrijfsleven:
Nederlands Verbond van Vakverenigingen (N.V.V.), J.H. ter Horst.
Nederlandse Katholiek Vakverbond (N.K.V.), J. Grobbé.
Christelijke Nationaal Vakverbond (C.N.V.), D.H. Grasman.
Raad van Nederlandse Werkgeversverbonden: J.V. Duym, Direkteur Naarden International N.V., Prof. Dr. W. Maas, Coördinator overheidscontracten, L. Verwey, Direkteur Bureau Milieuhygiëne.
Lagere Overheden:
Vereniging van Nederlandse Gemeenten, Dr. Ph.A. Idenburg.
Interprovinciaal Overlegorgaan, Mr. H.B. Engelsman.
Contact Gewestbesturen, W.A. Fibbe.
Unie van Waterschappen, Mr. Th.A.J. Vosters.
Nederlandse Vrouwenorganisaties:
Mevr. Drs. T.M. Hulscher-Emeis.
Nederlandse Consumentenbond:
Mevr. Drs. C.Tj. Zelvelder-v.d. Laan.
Commissies en Begeleidingsgroep van de Voorlopige Centrale Raad voor de Milieuhygiëne
Vaste Commissie Afvalstoffen.
Commissie Bodem,
Commissie Economische aangelegenheden,
Commissie Energie,
Commissie Externe Veiligheid,
Commissie Fibbe (Wet Algemene Bepalingen Milieuhygiëne),
Commissie Fosfaten,
Commissie Geluidshinder,
Commissie Hinderwet,
Commissie Interimnota Landinrichtingswet,
Commissie Jaaroverzicht,
Commissie Jaarverslag,
Commissie Milieu-effectrapportering I,
Commissie Milieu-effectrapportering II,
Commissie Milieugevaarlijke stoffen,
Commissie Noordzee-eiland,
Commissie Normen,
Commissie Ontgrondingen,
Commissie Spuitbussen,
Commissie Waterkwaliteit,
Commissie Werkprogramma,
Commissie Werkterrein,
Commissie Wet Investeringsrekening (WIR) (Na 1979 had deze commissie de benaming Commissie Economische Vraagstukken.),
Commissie World Conservation Strategy.
Begeleidingsgroep Studiedag 1978.
De Centrale Raad voor de Milieuhygiëne
Op 20 mei 1981 vond de installatie van de CRMH plaats door de minister van Volksgezondheid en Milieuhygiëne dr. L. Ginjaar. Deze raad ging zich bezig houden met het gehele milieubeleid en had tot taak om advies uit te brengen over de milieuwetten en regelingen van het milieubeleid in detail. Bij de kabinetswisseling in november 1982 ging het milieubeleid over op het Ministerie van Volkshuisvesting, Ruimtelijke Ordening en Milieubeheer (VROM), zodat de CRMH nu ook onder dit Ministerie kwam te vallen.
De CRMH kende net als de VCRMH een Plenaire raad, een Presidium en Subcommissies, die dezelfde taken hadden als die van de VCRMH. Bij sommige adviezen vergaderde een aantal leden van die Subcommissies dan in een Werkgroep. Ook waren ook zelfstandige Werkgroepen, die een eigen secretariaat hadden.
Binnen de CRMH functioneerde eveneens het Stafoverleg. In 1988 en in 1990 vond er ook overleg tussen de voorzitter van de Raad en de voorzitters van de Commissies plaats over de evaluatie van de Raad. Ook vond er periodiek overleg met de Minister plaats.
De leden van de Raad werden steeds voor een periode van vier jaar benoemd.
De voorzitter van de Raad was tot 1985 mw. dr. J.C. van Noordwijk-van Veen. Ze werd opgevolgd door de oud-minister van Volksgezondheid en Milieuhygiëne dr. L. Ginjaar. De Raad organiseerde elk jaar een studiedag, die een bepaald thema had, waarin milieuvraagstukken werden behandeld. Voor de organisatie van deze studiedagen werd meestal een Voorbereidingscommissie ingesteld.
Op 1 januari 1991 trad de wijziging van de Wet algemene bepalingen milieuhygiëne in werking, waarbij de adviesraden werden verzelfstandigd. Dit betekende dat het secretariaat van de Raad een zelfstandig bureau werd en niet meer rechtstreeks onder het Ministerie viel (zie inventarisnummers 160 - 167). Dit bureau had de benaming Stichting Bureau Centrale Raad voor de Milieuhygiëne. Aangaande deze verzelfstandiging is in 1987 enkele malen in kleine groepen vergaderd. Ook hadden er besprekingen over dit onderwerp plaats tussen het Presidium en een delegatie van het Directoraat-Generaal Milieuhygiëne (DGMH). Er zijn vier Werkgroepen voor de behandeling van dit onderwerp gevormd: de Werkgroep Financiën, de Werkgroep Juridische vormgeving verzelfstandiging, de Werkgroep Rechtspositie en de Werkgroep Arbeidsvoorwaarden. In deze vergaderingen werd ook het Arbeidsvoorwaardenreglement van het bureau besproken.
In 1993 trad de nieuwe Wet Milieubeheer in werking
Wet Milieubeheer van 2 juli 1992, Stbl.nr. 414.
. Hierover had de Raad in 1992 aan de minister van VROM advies uitgebracht. Het gevolg was dat de CRMH met ingang van 1 maart 1993 werd vervangen door de Centrale Raad Milieubeheer.
Met ingang van 1 juni 1993 is deze Centrale Raad Milieubeheer is vervangen door de Raad voor het Milieubeheer.
Samenstelling van de Centrale Raad voor de Milieuhygiëne in 1981
Voorzitter:
Mevr. Dr. J.C. van Noordwijk-van Veen.
Secretaris:
Mr. T.H.J. Waterbolk.
Ministeriële vertegenwoordigers:
Ministerie van Algemene Zaken, T.W.S.M Gründeman.
Ministerie van Binnenlandse Zaken: Mr. J. Steegh, Mr. M. Ouweneel (plv).
Ministerie van Cultuur, Recreatie en Maatschappelijk Werk, Dr. F.J. Kuijers.
Ministerie van Defensie, Mr. J.Ch. Reinking, Mr. H. Bloebaum (plv).
Ministerie van Economische Zaken, Drs. C. Schröder.
Ministerie van Financiën, Drs. J.G. Springer.
Ministerie van Landbouw en Visserij, Dr. J.H.M. Aalders, Ir. W.J.M. Janssen (plv).
Ministerie van Sociale Zaken, Mr. Ir. J.L. Frima.
Ministerie van Verkeer en Waterstaat, Drs. R. Braakenburg van Backum, Drs. C.Th.M. van Teylingen, Ir. J.J. de Graeff (plv).
Ministerie van Volksgezondheid en Milieuhygiëne, Mr. T.H.J. Waterbolk, Drs. H.Th. Verhey (plv).
Ministerie van Volkshuisvesting en Ruimtelijke Ordening, Ir. M.C. in 't Anker.
Deskundigen:
Agronomie, Dr. Ir. P. Gruys.
Economie, Prof. Dr. A. Nentjes.
Juridische aspecten, Prof. Mr. Th.G. Drupsteen.
Toxicologie, Prof. Dr. H. van Genderen.
Technologie, Prof. Ir. W. Drayer.
Sociale wetenschappen, Dr. N.J.M. Nelissen.
Ecologie, Ir. Tj. Deelstra.
Milieu-organisaties:
Stichting Natuur en Milieu, Dr. G.H. Vonkeman, Dr. L. Reinders (plv).
Vereniging Milieudefensie, Drs. H.Th. Wentholt, Drs. D. IJtsma (plv).
Landelijke Vereniging tot Behoud van de Waddenzee, Drs. J.J. Schreuder, J.G.M. Peet (plv).
Zeeuwse Milieufederatie, Drs. C.J. Kalden,
Stichting Centrum Milieubeheer Zuid-Holland, Ing. H. Boerma (plv).
Stichting Gelderse Milieufederatie, J. Swart.
Stichting Natuur- en Milieufederatie Overijssel, Mevr. Drs. A.D. Binnenkamp-Ruwhof (plv).
Stichting Milieufederatie Limburg, Ir. H.K. Vijverberg.
Stichting Brabantse Milieufederatie, P.C. von Meijenfeldt (plv).
Lagere overheden:
Provincies, Dr. Ir. J. IJff, A.W. Brugman (plv), A.J. Eshuis, Mr. J. Fokkens (plv).
Gemeenten, Drs. P.Ph. Dordregter, Drs. L. Jonker.
Gewesten, Drs. M. Bierman, Mevr. Drs. L. van Rijn-Vellekoop (plv).
Waterschappen, Drs. J.H.M. Kienhuis, Mevr. Ir. J.M. Leemhuis-Stout (plv).
Bedrijfsleven / werkgeversorganisaties:
Koninklijk Nederlands Ondernemersverbond, Mr. H.D.M. Lambooij.
Nederlands Christelijk Werkgeversverbond, Ir. M.P.H. Korten (plv).
Raad van Nederlandse Werkgeversverbonden VNO en NCW, J.V. Duym, Ir. A.P. Blonk (plv), Dr. Ir. N. van Lookeren Campagne, Mr. L.T. Krämer (plv).
Bedrijfsleven / werknemersorganisaties:
Federatie Nederlandse Vakbeweging, F.W.O. Falkeisen, C.N.M. Commandeur (plv), J.H. ter Horst, Drs. L. Stoutjesdijk (plv).
Christelijk Nationaal Vakverbond, P. Hazenbosch, Mr. D. v.d. Kamp (plv).
Overige organisaties:
Vrouwenorganisatie, Mevr. Mr. T. Kroesen-Verjaal, Mevr. Ir. J.P. Heemskerck Veeckens-Baretta (plv).
Landbouwschap, Ir. T.T. Wind, Ir. J. Gerritsen.
Consumentenbond, Drs. J.F.H.A.B. Waals, Mr. J.P. van Heerden (plv).
Samenstelling van de Centrale Raad voor de Milieuhygiëne in 1989
Voorzitter:
Dr. L. Ginjaar.
Secretaris:
Mevr. Mr. E.L. Dobbinga.
Ministeriële vertegenwoordigers:
Ministerie van Algemene Zaken, Mr. G.P.I.M. Wuisman.
Ministerie van Binnenlandse Zaken, Drs. H.W. Westerveld, Drs. G.J. Houterman (plv).
Ministerie van Defensie, Mr. P.G. Blanken.
Ministerie van Economische Zaken, Drs. C. Schröder.
Ministerie van Financiën, Drs. E.J. Tuinen.
Ministerie van Landbouw en Visserij, Drs. A. Kleinmeulman.
Ministerie van Sociale Zaken, Ir. A.W.M. Balemans.
Ministerie van Verkeer en Waterstaat, Drs. R. Braakenburg van Backum, Mevr. Ir. M.C. de Soet (plv).
Ministerie van Volkshuisvesting, Ruimtelijke Ordening en Milieubeheer, Mevr. E.L. Dobbinga.
Deskundigen:
Agronomie, Drs. R. Boeringa.
Ecologie, Prof. Dr. K. Bouwer.
Straling, Prof. Dr. Joh. Blok.
Juridische aspecten, Prof. Mr. G.C. Gilhuis.
Sociale Geneeskunde, P.E. Joosting, arts.
Toxicologie, Prof. Dr. J.H. Koeman.
Bestuurs- en beleidswetenschappen, Dr. N.J.M. Nelissen.
Economie, Prof. Dr. J.B. Opschoor.
Technologie, Ir. S. Stemerding.
Milieu-organisaties:
Stichting Natuur en Milieu, A.J.M. van den Biggelaar, Ir. J.V. Henselmans (plv).
Vereniging Milieudefensie, Drs. T.J. Wams, Mevr. Ir. M. Buitenkamp (plv).
Landelijke Vereniging tot Behoud van de Waddenzee, Drs. F. de Jong, Drs. D.A. Stoppenburg (plv).
Zuid-Hollandse Milieufederatie, Ir. R. van Duin, Ing. H. Boerma (plv).
Stichting Brabantse Milieufederatie, Drs. P.H.M van Poppel, Drs. G. Endedijk (plv).
Groningse Milieufederatie, Mr. Drs. D. van de Meijden.
Milieuraad Drenthe, Drs. J. Koops.
Lagere Overheden:
Provincies, Ing. E.M. Mastenbroek, Mevr. C. Stigter (plv), vacature, H.A.A. Lange (plv).
Gemeenten, Mr. Jhr. J.J.M.M. van Rijckevorsel, Ir. P.J. Dofferhof (plv), Ir. P.A.E. van Erkelens, Ing. W.A. Joosten (plv).
Waterschappen, Ir. E.H. Baron van Tuyll van Serooskerken, Ir. J.M.J. Leenen (plv).
Bedrijfsleven / werkgeversorganisaties:
Koninklijk Nederlands Ondernemersverbond, Mr. Drs. C.O.W. Loopuyt-van den Berg (plv).
Raad van Nederlandse Werkgeversbonden VNO en NCW, Drs. K. Hiddema, Ir. J.J. de Graeff, Mevr. Mr. L.M. Loopuyt-van den Berg (plv), Ir. E.J. Vles, Ing. C. Schuler (plv).
Bedrijfsleven / werknemersorganisaties:
Federatie Nederlandse Vakbeweging, Drs. F.J.M. Crone, Drs. H.J. Leemreize (plv), Drs. C. Inja, Mevr. Ir. P.C. Ket (plv).
Christelijk Nationaal Vakverbond, A.A. Westerlaken, vacature.
Overige organisaties:
Vrouwenorganisaties, Mevr. Drs. Bolier, Mevr. Mr. M. Kooijman (plv).
Landbouwschap, Ir. J.J. Gerritsen, Mr. W.J. Wolff.
Overlegorgaan Nutsvoorzieningen, Ir. A.J. Elshout, Ir. A.J. Bulten (plv).
Commissies van de Centrale Raad voor de Milieuhygiëne
Vaste Commissie Afvalstoffen,
Vaste Commissie Geluid (Deze commissie heeft ook de Werkgroep Bouwbesluit gekend.),
Commissie Afval (Deze commissie heeft ook de Werkgroep Advies Afvalpreventie gekend),
Commissie Afvalverbranding Noordzee,
Commissie Algemeen Bestuurlijke en Juridische Zaken (Deze commissie heeft ook de Werkgroep Artikelsgewijs Commentaar gekend),
Commissie Bodem (Deze commissie heeft ook de Werkgroep Referentievoorwaarden Bodem gekend),
Commissie Complementair Bestuur,
Commissie Economie,
Commissie Economische vraagstukken,
Commissie Energie,
Commissie Energiebesparing,
Commissie Energieheffing,
Commissie Externe veiligheid,
Commissie Financiering Milieubeleid,
Commissie Financiering Waterbeheer,
Commissie Geluid,
Commissie Heffingenbesluit Brandstoffen Luchtverontreiniging,
Commissie Hinderwet,
Commissie Indicatief Meerjarenprogramma Milieubeheer (Na 1987 had deze commissie de benaming Commissie Nationaal Milieubeleidsplan.),
Commissie Integratie en Deregulering (Deze commissie hield zich bezig met het Plan Integratie Milieubeleid (PIM)),
Commissie Internationale Zaken,
Commissie Landinrichting,
Commissie Lange Termijn Milieubeleid,
Commissie Lucht,
Commissie Milieu-effectrapportering II,
Commissie Milieugevaarlijke stoffen (Na 1986 had deze commissie de benaming Commissie Stoffen),
Commissie Milieukwaliteitseisen,
Commissie Nationaal Milieubeleidsplan,
Commissie Natuurbeleidsplan,
Commissie Natuurbescherming,
Commissie Natuur- en Milieu-educatie,
Commissie NOx,
Commissie Noordzee,
Commissie Nota 'Uitgangspunten, Doeleinden en Middelen van het Milieubeleid',
Commissie Produktenbeleid,
Commissie Risico's,
Commissie Ruimtelijke Ordening,
Commissie Ruimtelijke Ordening en Infrastructuur,
Commissie Ruimtelijke Perspectieven,
Commissie Stoffen (Deze commissie heeft ook de Werkgroep Stoffenbeleid gekend. Deze commissie heeft ook eénmaal in de Sub-Commissie Oppervlakte-actieve stoffen in wasmiddelen vergaderd),
Commissie Straling (Deze commissie heeft ook de Werkgroep Risico's Straling gekend),
Commissie Structuurschema Electriciteitsvoorziening,
Commissie Technologie en Milieu,
Commissie Tropisch Regenwoud,
Commissie Uitgangspunten Milieubeleid,
Commissie Urban Traffic (Deze commissie was belast met de voorbereiding van het advies inzake het stedelijk verkeer en vervoer en de effecten hiervan op het milieu),
Commissie Verkeer en Milieu,
Commissie Vermeend en Melkert (later Commissie Financiering Milieubeleid),
Commissie Vervoer Gevaarlijke Stoffen,
Commissie ter Voorbereiding van een advies over de uitgangspunten van het milieubeleid,
Commissie Warenwet,
Commissie Water,
Commissie Waterkwaliteit,
Commissie Wetsvoorstel Vermeend en Melkert,
Commissie Zure Regen.
Begeleidingsgroep Studie Veranderende plaats van de Overheid,
Commissie Begeleiding Studiedag 1984,
Commissie Begeleiding Studiedag 1985,
Commissie Begeleiding Studiedag 1986,
Voorbereidingscommissie Studiedag 1983,
Voorbereidingscommissie Studiedag 1987,
Voorbereidingscommissie Studiedag 1989,
Voorbereidingscommissie Studiedag 1991,
Voorbereidingscommissie Studiedag RIGA,
Voorbereidingscommissie van de Studiedag Milieu, economie en werkgelegenheid, Voorbereidingscommissie Workshop "De toekomst van het Milieuconvenant".
Werkgroepen van de Centrale Raad voor de Milieuhygiëne
Werkgroep Arbeidsvoorwaarden,
Werkgroep Bouwstoffenbesluit,
Werkgroep Financiën,
Werkgroep Genetisch gemodificeerde organismen,
Werkgroep Huishoudelijk Reglement (Ingesteld i.v.m. de wijziging van het Huishoudelijk Reglement en het Reglement van de werkwijze van Commissies),
Werkgroep Juridische Vormgeving Verzelfstandiging,
Werkgroep Meerjarenplan Gewasbescherming,
Werkgroep Normen,
Werkgroep Project Integratie Afvalstoffen (PIA) (Deze werkgroep was belast met de voorbereiding van het aanvullende advies over het afvalhoofdstuk van de Wet Algemene Bepalingen Milieuhygiëne),
Werkgroep Rechtspositie,
Werkgroep Richtlijn voor de Verwijdering van Zuiveringsslib,
Werkgroep Storten niet-verwerkbaar afval.
De Commissie Lange Termijn Milieubeleid (CLTM)
Eind 1987 werd de Commissie Lange Termijn Milieubeleid (CLTM) door de Raad ingesteld. De installatie van deze commissie vond op 7 januari 1988 door de voorzitter plaats. Deze commissie had tot taak: "Het voorbereiden van wetenschappelijk gedocumenteerde adviezen op lange termijnontwikkelingen, die van invloed kunnen zijn op het milieu en tevens over de wijze waarop het milieubeleid op ontwikkelingen zou dienen te reageren".
De Commissie Lange Termijnontwikkelingen Milieubeleid (CLAT), ingesteld bij Ministeriële Beschikking van 20-5-1981 nr. 31613 door de minister van Volksgezondheid en Milieuhygiëne, had in 1983 in haar eindrapport gepleit voor de instelling van een commissie die zich op het lange termijn milieubeleid zou moeten richten
Hoofdrapport van de Commissie Lange Termijnontwikkelingen Milieubeleid, 1983.
.
De adviezen van de CLTM werden eerst aan de voorzitter van de raad aangeboden, die ze dan aan de minister uitbracht. De CLTM heeft ook enkele workshops georganiseerd, waarin studies over milieuproblemen werden behandeld. Na een groot aantal studies publiceerde de CLTM in 1990 het eerste boek: "Het Milieu: denkbeelden voor de 21e eeuw".
Voor deze totaalstudie had de Commissie een hoofdstructuur aangebracht, die op de volgende punten was geënt: de visie op de toekomstige samenleving en de rol van het milieu daarin, de beschrijvingsstructuur voor milieuproblemen, de hoofddoelstelling van het lange termijn milieubeleid in relatie tot de duurzame ontwikkeling, de instrumenten voor het lange termijn milieubeleid en de financiering daarvoor. Deze punten noemde men de hoekstenen van de studie, vandaar de naam hoeksteenstudies. Een vijftal personen dan wel instituten was met deze studies belast.
Men kende ook sectorstudies, welke werden uitgevoerd aan de hand van de in te delen hoofdstukken van het boek. Deze studies werden verricht door een groep deskundigen, die uit verschillende maatschappelijke sectoren afkomstig waren.
De overige studies van de CLTM hadden betrekking op de uitgebrachte adviezen.
In het boek waren verschillende projecten genoemd om het in hierin nagestreefde doel te bereiken. Eén project was dat scholen voor Hoger Beroepsonderwijs (HBO) hun uiteenzetting over een milieuproject konden geven. Deze projecten werden beoordeeld door een jury bestaande uit enkele leden van de CLTM. Het HBO-project is daarna besproken in een stuurgroep.
De CLTM had een zittingsperiode van drie jaar. Deze is in 1991 met drie jaar verlengd. Naar aanleiding van het eerste boek: "Het Milieu: denkbeelden voor de 21e eeuw", zijn er door deskundigen vervolgstudies verricht. Aan de hand hiervan bracht de CLTM eind 1993 het tweede boek: "Het Milieu: denkbeelden voor de 21e eeuw" uit waarmee de werkzaamheden van de CLTM werden beëindigd. De Centrale Raad voor de Milieuhygiëne was toen reeds vervangen door de Raad voor het Milieubeheer.
Geschiedenis van het archiefbeheer